【裁判字號】    94,易,1588
【裁判日期】    950627
【裁判案由】    賭博
【裁判全文】
臺灣桃園地方法院刑事判決              94年度易字第1588號
公  訴  人  台灣桃園地方法院檢察署檢察官
被      告  己○○
                    國民
            丁○○
                    國民
            子○○
                    國民
                      號
            乙○○
                    國民
                      號
上列被告等因賭博案件，經檢察官提起公訴（94年度偵字第1113
2號），本院判決如下：
    主  文
己○○在公眾得出入之場所賭博財物，處罰金參仟元，如易服勞
役，以參佰元（即新臺幣玖佰元）折算壹日。扣案如附表編號25
至28號所示之賭博性電動玩具機（含IC板），均沒收。
丁○○在公眾得出入之場所賭博財物，處罰金參仟元，如易服勞
役，以參佰元（即新臺幣玖佰元）折算壹日。扣案如附表編號25
至28號所示之賭博性電動玩具機（含IC板），均沒收。
子○○在公眾得出入之場所賭博財物，處罰金肆仟元，如易服勞
役，以參佰元（即新臺幣玖佰元）折算壹日。扣案如附表編號25
至28號所示之賭博性電動玩具機（含IC板），均沒收。
乙○○在公眾得出入之場所賭博財物，處罰金伍仟元，如易服勞
役，以參佰元（即新臺幣玖佰元）折算壹日。扣案如附表編號25
至28號所示之賭博性電動玩具機（含IC板），均沒收。
    事  實
一、緣甲○○（另案改以簡易處刑及協商程序審結）係設於桃園
    縣龍潭鄉○○路80號「東森電子遊藝場」之負責人，詎其竟
    基於在公眾得出入場所與他人賭博財物之概括犯意，自民國
    90 年10 月19日起至94年6 月7 日17時許，在上址公眾得出
    入之場所內，擺設如附表編號25至28號之賭博電子遊戲機臺
    「雙魚座2 」52台、「七靶射擊台」7 台、「八人座賓果行
    星」1 台、「八人座跑馬台」1 台，與不特定賭客賭博財物
    ，其方式係由賭客以新台幣（下同）1000元，在上開電子遊
    戲機具開1400分之方式，投入押注賭玩，如賭客贏分數可一
    比一之比例兌換現金，若輸則分數為機臺沒入，賭資悉歸甲○○贏得，甲○○即以此種方式，連續與不特定之賭客賭博
    財物。適有賭客己○○、丁○○、子○○、乙○○各自基於
    賭博之犯意，於94年6 月7 日下午5 時許之前某時，在上址
    賭玩甲○○所擺放之前述電子遊戲機臺，己○○把玩「八人
    座跑馬台」、丁○○把玩「七靶射擊台」，子○○、乙○○
    把玩店內不詳機台，而為警在94年6 月7 日下午5 時許，在
    上址當場查獲己○○、丁○○、子○○、乙○○，及現場職
    員戊○○、壬○○、辛○○、丑○○、庚○○、癸○○、丙○○等人（均另案改以簡易處刑及協商程序審結），並扣得
    上述賭博之機具電子遊戲機共計67台（含IC板77片），及如
    附表所示編號1 至24號之物，以及店內職員所使用與本案無
    關之行動電話共計6 支。
二、案經桃園縣政府警察局平鎮分局報請臺灣桃園地方法院檢察
    署檢察官偵查起訴。
    理  由
一、訊據被告己○○、丁○○，均坦承於前述時、地在屬於公眾
    得出入場所之「東森電子遊藝場」內，以電子遊戲賭博機具
    賭博財物之事實；子○○、乙○○則經合法傳喚無正當理由
    不到庭。經核己○○、丁○○、子○○、乙○○四人於準備
    程序中雖均否認賭博犯行，惟己○○、丁○○於審判期日均
    陳述稱（略以）：是商家要我們不要承認的等語。足認被告
    己○○、丁○○之前否認犯行為不實在。另查與被告等共同
    被查獲之賭客陳國泉、黃天任均於偵查中向司法警察及檢察
    官坦承有賭博之事實，有陳國泉、黃天任之警詢、偵訊筆錄
    可證，二人亦經本院中壢簡易庭以94年度壢簡字第2234號簡
    易判決處刑確定，有該件簡易判決處刑書影本一件附卷足證
    。又查證人即共同被告即負責人甲○○，甲○○所雇用之戊○○、壬○○、辛○○、丑○○、庚○○、癸○○、丙○○
    等人，業於準備程序中坦承常業賭博犯行，經本院另評議改
    以簡易判決處刑及行協商程序，共同被告甲○○、戊○○、
    壬○○、辛○○、丑○○、庚○○、癸○○、丙○○分別與
    檢察官合意判處有期徒刑六月至三月不等。此外，並有扣案
    如附表所示之物，在卷足證。足認該等賭博機台與賭客決定
    輸贏之方式，係由賭客以現金1000元開1400分，投入押注賭
    玩，如賭客贏分數可以一比一之比例兌換現金，若輸則分數
    為機臺沒入，賭資悉歸甲○○贏得，足徵賭玩者顯係純靠運
    氣，而具有射倖性，自屬賭博行為甚明。綜上所述，被告己○○、丁○○之自白具真實性，被告子○○、乙○○於準備
    程序中之否認犯行，顯不足採。被告等犯行明確，應予論罪
    科刑。
二、核被告己○○、丁○○、子○○、乙○○所為，均係犯刑法
    第266 條第1 項前段之在公眾得出入之場所賭博罪。爰審酌
    被告己○○、丁○○、子○○前均無賭博犯罪之紀錄，乙○○曾有賭博犯行科處罰金之紀錄，及賭博犯行尚無被害人法
    益受害之犯罪結果，以及被告等犯後雖曾否認犯行，惟己○○、丁○○終能坦承犯行之犯後態度；子○○、乙○○仍否
    認犯行，且於審判期日經合法傳喚，無正當理由不到庭，顯
    不重視法庭程序之犯後態度等一切情狀，分別量處如主文所
    示之刑，併均諭知易服勞役之折算標準，以資懲儆。末查扣
    案如附表編號25至28號所示之賭博電子遊戲機具，係當場賭
    博之器具，不問屬於何人所有，均應依刑法第266 條第2 項
    之規定宣告沒收；至司法警察所查扣其餘編號之物，包括編
    號24號之現金，係自共同被告戊○○身上所查扣，均非屬在
    賭檯或兌換籌碼處之財物，且查無證據足以證明該現金係本
    件被告己○○、丁○○、子○○、乙○○為賭博犯行時所用
    ，或供其等賭博犯罪預備或犯罪所得之物，又非違禁物，爰
    不於被告等犯行下併予宣告沒收，附此敘明。
三、按法院認為應科拘役、罰金或應諭知免刑或無罪之案件，被
    告經合法傳喚無正當理由不到庭者，得不待其陳述逕行判決
    。刑事訴訟法第306 條定有明文。此學理上所稱「缺席判決
    」之規定，乃在不牴觸憲法比例原則之要求下，為兼顧訴訟
    經濟之原則，使植基於正當法律程序所要求的被告對質詰問
    權及最後陳述權（刑事訴訟法第290 條）之例外規定。查被
    告子○○、乙○○於審判期日經本院合法傳喚，無正當理由
    不到庭，本院認對之僅為科罰金之案件，依前述說明，所侵
    害被告子○○、乙○○訴訟上之答辯、對質詰問權及最後陳
    述權甚微，而符比例原則且合法正當，爰不待其等陳述，逕
    行判決。
本案經檢察官林鈺雄到庭執行職務。
據上論斷，依刑事訴訟法第299 條第1 項前段、第306 條，刑法
第266 條第1 項前段、第2 項、第42條第2 項，罰金罰鍰提高標
準條例第1 條前段、第2 項，判決如主文。
中    華    民    國    95    年    6     月    27    日
                      臺灣桃園地方法院刑事第六庭
                          審判長法  官  林  孟  宜
                                法  官  陳  永  來
                                法  官  錢  建  榮
以上正本證明與原本無異。
如不服本判決，應於判決送達後10日內向本院提出上訴狀（應附
繕本），上訴於臺灣高等法院。
                                書記官  劉  寶  霞
中    華    民    國    95    年    7     月    4     日
附錄本案論罪科刑法條全文：
中華民國刑法第266條
（普通賭博罪與沒收物）
在公共場所或公眾得出入之場所賭博財物者，處1 千元以下罰金
。但以供人暫時娛樂之物為賭者，不在此限。
當場賭博之器具與在賭檯或兌換籌碼處之財物，不問屬於犯人與
否，沒收之。
【附表】
┌──┬──────────┬─────┐
│編號│ 物   品   名   稱  │ 數量     │
├──┼──────────┼─────┤
│ 1  │跑馬機台班表統計表  │ 18張     │
├──┼──────────┼─────┤
│ 2  │機台圖形統計表      │ 135張    │
├──┼──────────┼─────┤
│ 3  │行星贈分表          │4張       │
├──┼──────────┼─────┤
│ 4  │來賓進場紀錄        │3張       │
├──┼──────────┼─────┤
│ 5  │獎金統計表          │2張       │
├──┼──────────┼─────┤
│ 6  │誤差表              │2張       │
├──┼──────────┼─────┤
│ 7  │員工考勤表          │8張       │
├──┼──────────┼─────┤
│ 8  │記憶卡              │13張      │
├──┼──────────┼─────┤
│ 9  │數位相機            │1台       │
├──┼──────────┼─────┤
│ 10 │V8帶                │2捲       │
├──┼──────────┼─────┤
│ 11 │便條紙              │5張       │
├──┼──────────┼─────┤
│ 12 │名片                │3張       │
├──┼──────────┼─────┤
│ 13 │光碟                │2片       │
├──┼──────────┼─────┤
│ 14 │客戶名冊            │6張       │
├──┼──────────┼─────┤
│ 15 │員工排班表          │1張       │
├──┼──────────┼─────┤
│ 16 │二樓門鑰匙          │1支       │
├──┼──────────┼─────┤
│ 17 │跑馬機台班別統計表  │27張      │
├──┼──────────┼─────┤
│ 18 │pk機台表            │4張       │
├──┼──────────┼─────┤
│ 19 │來賓進場紀錄        │1張       │
├──┼──────────┼─────┤
│ 20 │行星贈分表          │1張       │
├──┼──────────┼─────┤
│ 21 │卡片                │27張      │
├──┼──────────┼─────┤
│ 22 │記事本              │1本       │
├──┼──────────┼─────┤
│ 23 │pk台開分鑰匙        │1支       │
├──┼──────────┼─────┤
│ 24 │新台幣              │71,700元  │
├──┼──────────┼─────┤
│ 25 │賭博性電動玩具機雙魚│52台（含IC│
│    │座                  │板52片）  │
├──┼──────────┼─────┤
│ 26 │賭博性電動玩具機七靶│7 台（含IC│
│    │射擊台              │板7片）   │
├──┼──────────┼─────┤
│ 27 │賭博性電動玩具機八人│1 台（含IC│
│    │座賓果行星          │板9片）   │
├──┼──────────┼─────┤
│ 28 │賭博性電動玩具機八人│1 台（含IC│
│    │座跑馬台            │板9片）   │
└──┴──────────┴─────┘


司法院資訊處製作；財團法人民間司法改革基金會備份。
